# 求助陈版，出口产品异地报废的会计处理

提问人：sunyulu 时间：2017-03-02 15:32:01
A公司是一家机械制造业企业，产品生产工艺较为简单。企业存在对外销售且外销业务发生频繁，公司产品不需要客户进行验收，部分销售存在以下情况：公司已实现对外销售，款项已经收回并办理完出口退税，但客户在实际使用时发现产品存在质量问题要求退运，相关的前期已支付的货款抵减以后期间的货款。但公司考虑到退运的成本较高，就直接对问题产品进行异地报废，不再将产品运回境内。对于该种情况固然要冲减账面确认的收入，但是相关的产品成本如何处理？确认为销售费用还是营业外支出或者其他处理方法？另外由于前期企业已经享受了出口退税，但最终该笔销售是未实现的，是否存在相关的税务风险？对于前期企业享受的税收优惠应如何处理？ 谢谢陈老师

回答人：chenyiwei
如果不再发运替代商品，则建议直接冲回原确认的收入和成本，对于报废存货，按其当初的实际成本转入管理费用或营业外支出（取决于产品质量问题是否为偶发情况，行业内是否允许有一定的正常废品率等）。 如果发运替代商品的，则按替代商品的成本及本企业承担的运费等，计入销售费用，如果计提了与产品质量保证相关的预计负债，则首先从该预计负债中列支。 税务问题请咨询税务专业人士。